【裁判字號】    91,易,3832
【裁判日期】    920910
【裁判案由】    竊盜
【裁判全文】
臺灣高雄地方法院刑事判決                        九十一年度易字第三八三二號
    公  訴  人  臺灣高雄地方法院檢察署檢察官
    被      告  乙○○
右列被告因竊盜案件，經檢察官提起公訴（九十一年度偵字第二一一二三號），本院
判決如左：
    主  文
乙○○攜帶兇器竊盜，累犯，處有期徒刑捌月。
扣案之小型強力剪刀、美工刀、鐵鎚及剪刀各壹支，均沒收。
    事  實
一、乙○○前於民國八十九年間因竊盜案件，經法院判處有期徒刑十月確定，甫於九
    十年一月一日執行完畢，詎仍不知悔改，於九十一年九月二十二日十四時二十分
    許，行經鎮國建設股份有限公司（下稱鎮國公司）所有位於高雄縣岡山鎮○○○
    路一０八號之接待中心前時，見無人注意之際，竟意圖為自己不法之所有，持其
    所有客觀上足對人之生命、身體安全構成威脅而可供兇器使用之小型強力剪刀、
    美工刀、鐵鎚及剪刀各一支，開啟置於前開接待中心旁之電箱，以小型強力剪刀
    剪斷鎮國公司所有長約十一點六公尺之電纜線一條（已發還），值約新臺幣（下
    同）一千二百元，得手後正欲離開之際，為鎮國公司員工發覺攔下，並經鎮國公
    司負責人甲○○報警處理而查獲，當場扣得上開供犯罪所用之小型強力剪刀、美
    工刀、鐵鎚及剪刀各一支。
二、案經高雄縣政府警察局岡山分局報告臺灣高雄地方法院檢察署檢察官偵查起訴。
    理  由
一、訊據被告矢口否認有何加重竊盜犯行，辯稱該條電纜線原本即已斷裂棄置路旁草
    堆，其誤以為無人所有始剪斷電纜線供破銅爛鐵之用云云。惟查：
  (一)右揭犯罪事實，業據被告分別於警訊及本院調查時供稱：「電纜線是從接待中心
    偷竊的」（警卷第一頁反面）；「（問：提示被害人提供之照片有顯示電纜線所
    在，有何意見？）我當初是要自照片所示之處拉出電纜線，因為拉不出來，所以
    我才用剪的。（問：是否知道電纜線是別人所有的？）我知道是別人的，但是我
    認為電纜線已經不能使用了，我是一時貪心所以才拿走的」等語（本院卷第八三
    頁）。核與證人甲○○於本院調查時證稱：「電纜線原本是有鐵箱子包起來的..
    . 是我們公司員工經過，看到被告在剪電線捆電線及搬運過程，所以攔下被告，
  然後通知我，我再報警」等語（本院卷第二六頁）相符。復有高雄縣警察局岡山
    分局壽天派出所扣押物品目錄表、甲○○出具之贓物領結、現場及贓證物照片九
    張及本院勘驗筆錄一份附卷可稽。證人甲○○與被告素無冤仇，當無甘冒刑罰風
    險惡意攀誣構陷之必要，其前揭證詞既與被告上開自白及其他客觀事證相符，自
    堪採信。
  (二)被告雖於本院審理時翻稱該條電纜線原本即已斷裂棄置路旁草堆，其誤以為無人
    所有始剪斷電纜線供破銅爛鐵之用云云，然與前揭警訊及本院調查時之自白，及
    於本院調查時曾翻稱：「（問：電纜線何處撿到？）人行道旁邊的桶子內，我看
    到破舊掉下來，我就把它拉起來」云云（本院卷第七八頁），均明顯不符。而電
    纜線原本裝置於電箱內，如非施以外力，當不致自行斷裂脫落於路旁，又縱如電
    纜線原本即已斷裂棄置路旁，則被告大可將整條電纜線拾走，何必再予剪斷？再
    依卷附照片所示，電箱置於接待中心旁，客觀上顯可辨識係供應該接待中心使用
    之附屬物品，依被告之年齡、智識，自足以輕易判斷並非無人所有之無主物，當
    無誤認撿拾之可能。從而，被告之辯詞始終反覆不一，又與前揭證人之證詞及社
    會常理有違，其上開辯詞顯係事後卸責之詞，難予採信。
  (三)綜上所述，被告於本院審理時之辯詞，不足採信。其於警訊及本院調查時之自白
    ，與事實相符，堪予採信，則其確有前揭攜帶兇器竊盜之犯行，洵堪認定。本件
    事證明確，應依法論科。
二、按被告持以竊取電纜線之小型強力剪刀、美工刀、鐵鎚及剪刀各一支均為鐵製器
    具，且質地堅硬、銳利，客觀上足對人之生命、身體安全構成威脅而具有危險性
    ，業據本院勘驗屬實，並有勘驗筆錄一份及照片一張可稽，上開器具自堪供兇器
    使用，被告持以竊取電纜線，即屬攜帶兇器竊盜。是核被告所為，係犯刑法第三
    百二十一條第一項第三款之攜帶兇器竊盜罪。又被告前於八十九年間因竊盜案件
    ，經法院判處有期徒刑十月確定，甫於九十年一月一日執行完畢，有臺灣高等法
    院被告全國前案紀錄表一份在卷足憑，其於五年內再犯本案有期徒刑以上之本罪
    ，應依累犯之規定，加重其刑。爰審酌被告累有竊盜前科，竟不思改過遷善，自
    食其力，仍一再攫取他人財物，屢犯不悛，且犯後猶藉詞圖卸，否認犯行，惟念
    其竊得電纜線之價值僅約一千二百元，業據證人甲○○陳明在卷，其犯罪造成之
    損害尚屬輕微等一切情狀，量處如主文第一項所示之刑，以資懲儆。至扣案之小
    型強力剪刀、美工刀、鐵鎚及剪刀各一支，均為被告所有供犯罪所用之物，業據
    被告供承在卷，均應依刑法第三十八條第一項第二款之規定，宣告沒收之。
據上論斷，應依刑事訴訟法第二百九十九條第一項前段，刑法第三百二十一條第一項
第三款、第四十七條、第三十八條第一項第二款，判決如主文。
本案經檢察官楊婉莉到庭執行職務。
中      華      民      國    九十二    年      九      月      十      日
                                        臺灣高雄地方法院刑事第十二庭
                                            審判長法  官    徐美麗
                                                  法  官    廖純卿
                                                  法  官    鄭詠仁
右正本證明與原本無異。
如不服本判決，應於判決送達後十日內，向本院提出上訴狀。
                                                  書記官    蔡妮君
中      華      民      國    九十二    年      九      月      十      日
附錄法條：
刑法第三百二十條
意圖為自己或第三人不法之所有，而竊取他人之動產者，為竊盜罪，處五年以下有期
徒刑、拘役或五百元以下罰金。
意圖為自己或第三人不法之利益，而竊佔他人之不動產者，依前項之規定處斷。
前二項之未遂犯罰之。
刑法第三百二十一條
犯竊盜罪而有左列情形之一者，處六月以上、五年以下有期徒刑：
一  於夜間侵入住宅或有人居住之建築物、船艦或隱匿其內而犯之者。
二  毀越門扇、牆垣或其他安全設備而犯之者。
三  攜帶兇器而犯之者。
四  結夥三人以上而犯之者。
五  乘火災、水災或其他災害之際而犯之者。
六  在車站或埠頭而犯之者。
前項之未遂犯罰之。


司法院資訊處製作；財團法人民間司法改革基金會備份。
